臺灣士林地方法院民事裁定
110年度勞專調字第112號
聲  請  人  李建勳  
代  理  人  陳業鑫律師
            張仁興律師
            卓映初律師
相  對  人  尊揚鞋業有限公司
法定代理人  林秀玉  
相  對  人  羅盈鞋業有限公司
法定代理人  王幸瑜  
上列聲請人與相對人尊揚鞋業有限公司等人間請求確認僱傭關係
等事件，本院裁定如下：
    主  文
聲請人應於收受本裁定送達翌日起伍日內，補繳勞動調解聲請費
新臺幣貳仟元，逾期不補，即駁回其聲請。
    理  由
一、按勞動事件，除有民事訴訟法第406條第1項第2款、第4款、
    第5款所定情形之一、因性別工作平等法第12條所生爭議者
    外，於起訴前，應經法院行勞動調解程序；前項事件當事人
    逕向法院起訴者，視為調解之聲請；調解之聲請不合法者，
    勞動法庭之法官應以裁定駁回之，但其情形可以補正者，應
    定期間先命補正；聲請勞動調解，應依民事訴訟法第77條之
    20所定額數繳納聲請費，勞動事件法第16條第1項、第2項、
    第22條第1項、勞動事件審理細則第15條第1項分別定有明文
    。又按「以一訴主張數項標的者，其價額合併計算之。但所
    主張之數項標的互相競合或應為選擇者，其訴訟標的價額，
    應依其中價額最高者定之。以一訴附帶請求其孳息、損害賠
    償、違約金或費用者，不併算其價額。」、「因定期給付涉
    訟，其訴訟標的之價額，以權利存續期間之收入總數為準；
    期間未確定時，應推定其存續期間。但超過五年者，以五年
    計算。」民事訴訟法第77條之2、勞動事件法第11條另有明
    文。
二、經查：
（一）聲請人本件起訴未有民事訴訟法第406條第1項第2款、第4
      款、第5款所定情形之一、或因性別工作平等法第12條所
      生爭議者，其起訴依勞動事件法第16條第1項、第2項規定
      ，應視為調解之聲請。
（二）又聲請人本件先位聲明第一項請求確認聲請人與相對人尊
      揚鞋業有限公司間之僱傭契約關係存在部分，核其性質屬
      因定期給付而涉訟，而聲請人係於民國60年間出生，依勞
      動基準法第54條第1項第1款所定強制退休年齡65歲計算，
      則自聲請人主張其於110年7月間遭相對人解僱之日起至其
      屆滿65歲強制退休年齡止之期間，聲請人尚有逾5年之工
      作期間，是依上揭規定，聲請人之權利存續期間應以5年
      計算。再查，聲請人主張其每月薪資為新臺幣（下同）70
      ,000元，是此部分訴訟標的之價額即聲請人權利存續期間
      之收入總額應核定為4,200,000元【計算式：70,000元/月
      ×12月×5＝4,200,000元】，至聲請人本件先位聲明第二、
      五項關於請求相對人依僱傭契約給付遭解僱之日起之薪資
      、提繳勞工退休金部分，與先位聲明第一項雖屬相異之訴
      訟標的，惟自經濟上觀之，二者訴訟目的一致，利益亦相
      同，訴訟標的之價額，應擇其中價額較高者定之（最高法
      院100年度台抗字第10號民事裁定意旨參照），故不予併
      計其訴訟標的價額。惟本件先位聲明第三項關於請求積欠
      獎金22萬元、先位聲明第四項關於請求補提繳遭解僱前所
      積欠之勞工退休金256,877元部分，則不在先位聲明第一
      項確認僱傭關係經濟目的所涵蓋之範圍內，是應併計其訴
      訟標的價額。又原告先、備位聲明係以一訴分別向相對人
      尊揚鞋業有限公司、羅盈鞋業有限公司為相同內容之請求
      ，核屬主觀預備合併之訴，具有選擇關係，是依上揭規定
      ，爰不併算其訴訟標的金額。據上，爰僅按其先位聲明之
      訴訟標的金額共計4,676,877元【計算式：420萬元＋22萬
      元＋256,877元＝4,676,877元】，依民事訴訟法第77條之20
      第1項規定核定本件應徵之勞動調解聲請費為2,000元，然
      未據聲請人繳納。
（三）據上，聲請人本件調解聲請之程式尚有欠缺，茲依勞動事
      件法第22條第1項但書規定，限聲請人於本裁定送達後5日
      內補繳勞動調解聲請費，逾期不補正，即駁回其聲請。
三、爰裁定如主文。
中　　華　　民　　國　　110 　年　　11　　月　　29　　日
                  勞動法庭   法  官  趙彥強
以上正本係照原本作成。
本件裁定不得抗告。
中　　華　　民　　國　　110 　年　　11　　月　　29　　日
                             書記官  呂子彥